【裁判字號】    94,易緝,190
【裁判日期】    950120
【裁判案由】    詐欺
【裁判全文】
臺灣臺北地方法院刑事判決             94年度易緝字第190號
公  訴  人  臺灣臺北地方法院檢察署檢察官
被      告  丙○○
上列被告因詐欺案件，經檢察官提起公訴（九十三年度偵字第
七四三一號），本院判決如下：
    主  文
丙○○共同意圖為自己不法之所有，以詐術使人將本人之物交付
，處有期徒刑參月，如易科罰金以參佰元折算壹日。
    事  實
一、丙○○與甲○○（經本院判決確定）為朋友關係，其二人見
    位於臺北縣新店市○○路三之一號之「金車站ＫＴＶ」已歇
    業，平日無人看守，竟共同基於意圖為自己不法所有之犯意
    聯絡，未經所有人丁○○之同意或授權，先由丙○○於民國
    九十二年九月二十八日上午九、十時許，以電話自稱柯先生
    ，聯絡路邊以噴漆廣告幫人拆屋之乙○○電話，佯稱其有房
    子要拆除云云，旋於翌日（二十九日）上午十一時許，雙方
    至「金車站ＫＴＶ」上址議價時，甲○○、丙○○復偽稱，
    係受綽號「阿忠」者委託處理拆除「金車站ＫＴＶ」廠房事
    宜，進而以乙○○如交付介紹費新臺幣六千元，上開「金車
    站ＫＴＶ」內拆除下來之鋼鐵及室內一組發電機即歸乙○○
    所有，致乙○○陷於錯誤，當場交付六千元與甲○○。嗣於
    同日下午三時三十分，乙○○與僱用之趙志祥正進行拆除工
    作時，適丁○○路過上址查覺有異而報警，乙○○始知遭騙
    。乙○○因不堪損失及遭丁○○誤會彼等竊盜，乃於「金車
    站ＫＴＶ」附近守候，終於同年十月十一日上午11時許發現
    甲○○行蹤，旋報警處理，並循線查獲丙○○。
二、案經乙○○訴請台北縣政府警察局新店分局報請臺灣臺北地
    方法院檢察署檢察官偵查起訴。
    理  由
一、訊據被告丙○○否認有何詐欺犯行，辯稱：是甲○○要伊載
    他去臺北縣新店市○○路三之一號之「金車站ＫＴＶ」這個
    地方，都是甲○○與乙○○二人在談論，伊只是在外面等，
    並不知情云云。經查：
（一）按刑事訴訟法第一百五十九條之一規定「被告以外之人」
      ，除證人以外，自包括共同被告之陳述，若非將共同被告
      之供述擬制為被告之自白，或逕以該共犯之自白作為有罪
      判決之唯一證據，或剝奪被告行使對該證人之詰問權時（
      釋字第五八二號解釋理由），其供述仍非不得援為認定事
      實之證據。又被告以外之人於審判中傳喚不到者，其於檢
      察事務官、司法警察官或司法警察調查中所為之陳述，經
      證明具有可信之特別情況，且為證明犯罪事實之存否所必
      要者，得為證據。被告以外之人於審判外之陳述，雖不符
      刑事訴訟法第一百五十九條之一至第一百五十九條之四之
      規定，而經當事人於審判程序同意作為證據，法院審酌該
      言詞陳述或書面陳述作成時之情況，認為適當者，亦得為
      證據，刑事訴訟法第一百五十九條之三第三款、第一百五
      十九條之五分別定有明文。本件被告於本院準備程序對於
      乙○○在警詢、偵查時所為之陳述並未爭執其證據能力，
      且經本院傳喚證人即之情以被告身份應訊之乙○○復傳拘
      無著，依照上開說明及規定，乙○○於警詢、偵查所為陳
      述，應有證據能力，合先敘明。
（二）經查證人乙○○以被告於警訊、偵查時以被告身份訊問時
      供稱：九十二年九月二十八日上午九時許，伊的行動電話
      接到一通沒有顯示號碼的電話，對方向伊表示有一間房子
      要拆，需要多少錢，伊說要現場估價，於是約定當天十一
      時在「金車站ＫＴＶ」的對面碰面，後來對方就來了二個
      人，就帶伊至「金車站ＫＴＶ」巡視現場，丙○○就對伊
      說這房子是他們朋友阿忠委託他們找人拆除，如果伊要拆
      的話，房子裡所有的東西都可以給伊抵做拆這間房子之工
      資，伊回答這樣伐不來，於是就帶伊去看房子內的一台發
      電機說這台發電機至少可賣一、二十萬元，如果伊要拆的
      話這台發電機拆完之後可以給伊，但是要伊包紅包給他們
      ，伊覺得很伐算所以就當場包六千元給甲○○，但他們要
      離開的時後伊因為覺得怪怪的所以有注意了一下他們所騎
      的機車車牌號碼為ＢＣＧ—一一三號，而伊當天下午正在
      拆除時就遭警方以竊盜罪將伊之公司工人查獲，伊覺得很
      冤枉等語。（見偵查卷頁十四至頁十五、頁九六、頁九九
      ），而證人趙志祥即乙○○所雇用之員工於偵查中以被告
      身份供稱：案發當日乙○○有與被告甲○○碰面，被告甲○○當時是說，受房東委託並說這些要給乙○○拆除，還
      帶乙○○與伊去看後面的發電機，乙○○有拿錢給被告甲○○，當場也有另外一個人，是否被告丙○○伊則沒注意
      等語（見偵查卷頁、八十、頁一二六）而證人即同案被告
      甲○○於本院審理時雖證稱：伊之前在台北縣新店市○○
      路的海釣場遇到一個人，那個人說有一家店已經歇業，裡
      面有一台發電機只要六千元，伊就付了六千元，當時伊車
      子壞掉，就叫丙○○載伊去，當時看到乙○○正在拆東西
      ，乙○○說是別人叫伊拆的，伊說伊已經付了六千元，只
      要付六千元就將權利讓給乙○○，於是乙○○就給伊六千
      元，當時丙○○都在外面，並不知情等語（見本院九十四
      年十二月九日訊問筆錄），然甲○○於警訊、偵查及本院
      準備程序及審理時以被告身份應訊時均供稱：是由丙○○
      聯絡乙○○，當時伊和丙○○一起去的時候，乙○○已經
      在拆東西，丙○○說已經給別人六千元，好像被騙了，就
      要伊去跟拆東西的的乙○○說介紹費六千元跟發電機裡面
      的東西拆下來給他們，伊跟乙○○拿六千元等語（見偵查
      卷頁二七至至頁二八、頁七九至頁八十），顯見甲○○於
      本院所證述應是袒護被告丙○○之言，並不足採，是由乙○○、趙志祥之供述及甲○○於警訊及偵查中之供述，可
      知被告丙○○辯稱伊不知情云云，並不採信，此外，復有
      台北縣政府警察局新店分局贓物認領保管單一紙及照片七
      張在卷可稽，本案事證明確，被告丙○○犯行堪以認定，
      應予依法論科。
二、核被告丙○○上開所為，係犯刑法第三百三十九條第一項之
    詐欺取財罪。被告丙○○與甲○○二人間有犯意聯絡及行為
    分擔為共同正犯。爰審酌被告丙○○犯罪動機、目的、手段
    、詐欺金額為六千元，迄今尚未全數償還告訴人，並未取得
    告訴人之諒解、生活狀況、智識程度暨犯罪後否認犯行等一
    切情狀，量處如主文所示之刑，並諭知易科罰金之折算標準
    ，以示懲儆。
據上論斷，應依刑事訴訟法第二百九十九條第一項前段，刑法第
第二十八條、第三百三十九條第一項、第四十一條第一項前段，
罰金罰鍰提高標準條例第一條前段、第二條，判決如主文。
本案經檢察官林良蓉到庭執行職務
中    華    民    國    95    年    1     月    20    日
                      臺灣臺北地方法院刑事第八庭
                           審判長 法  官  陳德民
                                  法  官  陳芃宇
                                  法  官  孫曉青
上正本證明與原本無異。
如不服本判決，應於判決送達後10日內向本院提出上訴狀（應抄
附繕本）。告訴人或被害人如對於本判決不服者，應具備理由請
求檢察官上訴，其上訴期間之計算係以檢察官收受判決正本之日
期為準。
                                  書記官  張漪蕙
中    華    民    國    95    年    1     月    20    日
附錄本案所犯法條
刑法第三百三十九條
意圖為自己或第三人不法之所有，以詐術使人將本人或第三人之
物交付者，處五年以下有期徒刑、拘役或科或併科一千元以下罰
金。


司法院資訊處製作；財團法人民間司法改革基金會備份。
